【裁判字號】    99,台上,1763
【裁判日期】    990325
【裁判案由】    公共危險
【裁判全文】
最高法院刑事判決            九十九年度台上字第一七六三號
上  訴  人  甲○○
上列上訴人因公共危險案件，不服台灣高等法院中華民國九十八
年十二月二十三日第二審判決（九十八年度交上訴字第一二三號
，起訴案號：台灣板橋地方法院檢察署九十八年度偵字第二六四
０號），提起上訴，本院判決如下：
    主  文
上訴駁回。
    理  由
按刑事訴訟法第三百七十七條規定，上訴於第三審法院，非以判
決違背法令為理由，不得為之。是提起第三審上訴，應以原判決
違背法令為理由，係屬法定要件。如果上訴理由書狀並未依據卷
內訴訟資料，具體指摘原判決不適用何種法則或如何適用不當，
或所指摘原判決違法情事，顯與法律規定得為第三審上訴理由之
違法情形，不相適合時，均應認其上訴為違背法律上之程式，予
以駁回。本件原判決認定上訴人甲○○無駕駛執照而駕駛小客車
，在肇事交岔路口由內側車道超車右轉時，不慎追撞在其右側同
向由洪清華所騎載其十四歲女兒范○○之機車左側車身，致洪清
華母女人車倒地受傷，上訴人明知肇事猶駕車逃離現場，經警調
閱該路口監視錄影畫面查悉等情，因予維持第一審判決論處上訴
人駕駛動力交通工具肇事，致人受傷而逃逸（累犯）罪刑，駁回
其在第二審之上訴，已敘明認定事實之依據及憑以認定之理由。
對於上訴人否認逃逸，以當時撞擊力道很小，伊正在講行動電話
，根本不知撞及機車等語為辯，原判決亦依證人洪清華母女之證
述及肇事現場情形，說明機車遭追撞後，隨即往前滑行摔倒在地
，並在道路上留有刮地痕，再以機車左側把手嚴重向內側彎曲，
上訴人之小客車右側車身亦留有一條新刮痕及一處凹痕，足證撞
擊力道甚大，衡諸常理，必有碰撞聲響及震動，上訴人應屬知悉
肇事無訛，加以指駁。從形式上觀察，原判決並無違背法令之情
形。上訴意旨仍執陳詞否認知悉肇事，重為事實方面之爭辯，對
於原審採證認事職權之適法行使及原判決理由之上開論斷說明，
任意指為調查未盡，自不足據以辨認原判決已具備違背法令之形
式要件。又卷查上訴人於原審調查證據時，經法官提示並告以證
人洪清華母女警詢及偵查中陳述要旨，詢以對各該陳述之證據能
力有無爭執？業據答稱：「沒有意見，但不能證明我犯罪」（見
原審卷第三一頁），顯係不爭執各該陳述之證據能力，而僅爭執
其證明力。上訴意旨猶謂上訴人於審判程序中曾再三對洪清華母
女審判外陳述之證據能力表示異議，指摘原判決認其未聲明異議
而採為論罪之基礎，即有可議云云，要與卷內資料不符。本件上
訴違背法律上之程式，應予駁回。
據上論結，應依刑事訴訟法第三百九十五條前段，判決如主文。
中    華    民    國  九十九  年    三    月  二十五  日
                      最高法院刑事第十庭
                          審判長法官  花  滿  堂
                                法官  黃  正  興
                                法官  陳  東  誥
                                法官  林  錦  芳
                                法官  洪  昌  宏
本件正本證明與原本無異
                                      書  記  官
中    華    民    國  九十九  年    三    月  二十九  日
                                                      V

司法院資訊處製作；財團法人民間司法改革基金會備份。
